### Strong verbs

Strong verbs conjugate with ablaut and suffixes. There are 3 ablaut grades (1,
2, 3), and many ablaut classes.

The ablaut classes and their grades follow (example shows present infinitive,
past infinitive, past participle):

| Class    | 1   | 2   | 3   | Example                                     |
| -------- | --- | --- | --- | ------------------------------------------- |
| 1        | ei  | ai  | i   | _streikon - straikon - strikon_ "to strike" |
| 2        | eu  | au  | u   | _fleugon - flaugon - flugon_ "to fly"       |
| 3-i, 4-i | i   | a   | u   | _bindon - bandon - bundon_ "to bind"        |
| 3-e, 4-e | e   | a   | o   | _helpon - halpon - holpon_ "to help"        |
| 5-e      | e   | a   | e   | _e - aton - eton_ "to give"                 |
| 5-i      | i   | a   | e   | _siton - saton - seton_ "to sit"            |
| 6e       | e   | ó   | a   | _sweron - swóron - swaron_ "to swear"       |
| 6a       | e   | ó   | a   | _faron - fóron - faron_ "to travel"         |
| 7a       | ai  | ei  | ai  | _haiton - heiton - haiton_ "to be named"    |
| 7b       | au  | eu  | au  | _hlaupon - hleupon - hlaupon_ "to walk"     |
| 7c-e     | a   | e   | a   | _fallon - fellon - fallon_ "to fall"        |
| 7c-i     | a   | i   | a   | _fangon - fingon - fagon_ "to grasp"        |
| 7d       | á   | é   | á   | _láton - léton - láton_ "to let"            |
| 7e-ow    | ow  | ew  | ow  | _growon - grewon - growon_ "to grow"        |
| 7e-ó     | ó   | é   | ó   | _hrópon - hrépon - hrópon_ "to call"        |

The conjugation paradigm for the indicative mood can be describe with one of the
ablaut grades and a suffix.

|            | Present  | Past    | Subjunctive |
| ---------- | -------- | ------- | ----------- |
| Infinitive | 1 + -on  | 2 + -on |             |
| Participle | 1 + -ond | 3 + -on |             |
| 1st sg.    | 1 + -ew  | 2 + -   | 2 + e       |
| 2nd sg.    | 1 + -es  | 2 + -es | 2 + es      |
| 3rd sg.    | 1 + -eþ  | 2 + -   | 2 + e       |
| 1st pl.    | 1 + -em  | 2 + -em | 2 + em      |
| 2nd pl.    | 1 + -ej  | 2 + -ej | 2 + ej      |
| 3rd pl.    | 1 + -en  | 2 + -en | 2 + en      |
